【裁判字號】    95,上訴,269
【裁判日期】    951229
【裁判案由】    違反毒品危害防制條例
【裁判全文】
臺灣高等法院花蓮分院刑事判決         95年度上訴字第269號
上  訴  人
即  被  告  丁○○
                    （現於臺灣花蓮看守所羈押中）
選任辯護人  曾泰源律師
上列上訴人即被告因違反毒品危害防制條例案件，不服臺灣花蓮
地方法院95年度訴字第117號中華民國95年8月18日第一審判決（
起訴案號：臺灣花蓮地方法院檢察署94年度偵字第4139號），提
起上訴，本院判決如下：
    主  文
上訴駁回。
    事  實
一、丁○○基於販賣第二級毒品安非他命牟利之犯意，於民國（
    下同）94年9月20日晚上10時53分許，以0000000000號行動
    電話與丙○○聯絡後，在○○縣○○市○○街路旁，販賣約
    8克之安非他命予丙○○，並於94年9月22日向丙○○收取新
    台幣（下同）120,00元。嗣於94年11月23日，經警方長期監
    聽而查獲。
二、案經花蓮縣警察局花蓮分局報告臺灣花蓮地方法院檢察署檢
    察官偵查起訴。
    理 由
一、證據能力部分：
（一）按被告以外之人於審判外之言詞或書面陳述，除法律有規
      定者外，不得作為證據；被告以外之人於審判中有傳喚不
      到者，其於檢察事務官、司法警察官或司法警察調查中所
      為之陳述，經證明具有可信之特別情況，且為證明犯罪事
      實之存否所必要者，得為證據，刑事訴訟法第159條第1項
      第159條之3第3款分別定有明文。經查，證人甲○○經原
      審合法傳喚、拘提及本院傳訊均未到庭，其於警詢中之陳
      述，雖為證明犯罪事實之存否所必要，然無其他佐證，致
      無從證明具有可信之特別情況，應無證據力。
（二）次按被告以外之人於偵查中向檢察官所為之陳述，除顯不
      可信之情況外，得為證據，刑事訴訟法第159條之1第2項
      亦有明文。查證人丙○○於偵查中之證言（94年偵字第
      4139號卷第45頁），業經丙○○於本院確認均屬實在，故
      其於偵查中之證言並無顯不可信之情況，應有證據能力。
（三）再按，除前二款之情形外，其他於可信之特別情況下所製
      作之文書，亦得為證據，刑事訴訟法第159條之4第3款亦
      有明文。經查，花蓮縣警察局花蓮分局因被告涉犯毒品案
      件，於94年9月2日向臺灣花蓮地方法院檢察署聲請電信監
      察，以監聽被告自94年9月2日起至10月2日止所使用之000
      0000000之行動電話，並將監察期間之電話內容轉載為監
      察譯文，有臺灣花蓮地方法院檢察署通訊監察書及花蓮縣
      警察局花蓮分局轉載之監察譯文等在卷可查（同上偵卷第
      38至42頁）。該監察譯文係依電話錄音內容轉譯而來，並
      經被告確認係其談話內容無誤，應屬於可信之特別情況下
      所製作之文書，且被告於原審對該譯文之內容亦不爭執（
      原審卷第45、53頁），該監察譯文自得為證據。
二、認定犯罪事實所憑之證據及理由：
    訊據被告丁○○固坦承於上開時、地交付安非他命8克予丙○○，並向其收取12,000元等語，核與證人丙○○於偵查中
    證述情節相符（偵卷第45頁），並有與所述內容相符之監聽
    譯文附卷可參（偵卷第40、41頁）。被告雖辯稱12,000元是
    本錢，沒有賺取差價牟利云云。證人丙○○於偵查中亦附和
    證稱：「被告算我的價錢都不高，應該也是算我本錢，她也
    有告訴我她沒有要賺我的錢」等語。惟按，販賣毒品之所謂
    販賣行為，係行為人基於營利之目的，而販入或賣出毒品而
    言。販賣毒品者，其主觀上須有營利之意圖，且客觀上有販
    賣之行為，即足構成，至於實際上是否已經獲利，則非所問
    。即於有償讓與他人之初，係基於營利之意思，並著手實施
    ，而因故無法高於購入之原價出售，最後不得不以原價或低
    於原價讓與他人時，仍屬販賣行為。又一般民眾普遍認知安
    非他命等毒品之非法交易，政府一向查禁森嚴，且重罰不寬
    貸，衡諸常情，被告倘非有利可圖，絕無平白甘冒被嚴查重
    罰高度風險之理，從而，舉凡其有償交易，除足反證其確另
    基於某種非圖利本意之關係外，通常尚難因無法查悉其販入
    價額作為是否高價賣出之比較，諉無營利之意思，阻卻販賣
    犯行之追訴，分別有最高法院93年度台上字第1651號判決、
    87年度台上字第3164判決可資參照。查，依證人丙○○與被
    告於94年9月20日22時53分30秒之監聽譯文內容：
      Ａ（丙○○）：喂！好了嗎
      Ｂ（被告）：阿姐！我在你家附近繞好幾圈了，阿姐！我
      Ａ：你有打電話嗎？
      Ｂ：有哇
      Ａ：我電話沒響呀
      Ｂ：就打不進去呀
      Ａ：打不進去
      Ｂ：我打不進去又在停車場內邊繞了有10圈！我又到停車
          場那邊休息！我想說你又不知道在幹什麼！我想說你
          在睡覺！我又不死心又繞了一下！我跟你說！我找到
          的時候！他快要沒有了！我也是硬跟他拿出來！我跟
          他說一定要，我已經答應別人了！結果他給我1/4！
          沒關係你先用！晚一點回來的時候我會拿給你！我放
          在那裡你知道嗎？
      Ａ：放那裡？
      Ｂ：你們那邊不是有那個烤的豬肉！
      Ａ：烤的豬肉！
      Ｂ：豬肉片！日本料理旁邊！
      Ａ：我們這邊那有日本料理！
      Ｂ：你家路口那邊呀
      Ａ：路口
      Ｂ：停車場內邊呀！那邊不是有一個日本料理
      Ａ：日本料理！對呀
      Ｂ：旁邊不是日本料理
          （斷訊）
      Ａ：不好意思儲值卡沒錢了
      Ｂ：我跟你說！你們那邊不是有一家烤肉片的那個！你們
          那邊不是有一個福利中心那邊！
      Ａ：喔‥國軍福利中心喔‥
      Ｂ：對！那邊不是有一個烤肉賣香腸的！
      Ａ：有一個烤肉賣香腸的！
      Ｂ：對面不是日本料理！有一烤肉你知道嗎！
      Ａ：你是說紅茶店對面是嗎
      Ｂ：不是啦‥這一邊啦
      Ａ：黎明大樓那個紅茶店對面是嗎
      Ｂ：對‥對
      Ａ：紅茶店對面那個巷子
      Ｂ：那邊有3個花盆
      Ａ：花盆
      Ｂ：大的花盆！你看一下我有用衛生紙包起來
      Ａ：喔‥我過去找
      Ｂ：你過去找一下！
      Ａ：等一下你打給我，我的打不出去
      Ｂ：喔‥好
    可知，被告此次交易係在自己無安非他命現貨之情況下，硬
    向他人取得安非他命後，再打數通電話與丙○○聯繫交貨，
    因丙○○之電話打不通，又在丙○○家附近之停車場內繞了
    10 圈，並在丙○○門口叫喊未果後，將安非他命藏匿在花
    盆內。倘被告僅是拿本錢，無牟利之意圖，於自己無安非他
    命之情形下，應可拒絕出貨，何須冒風險硬向他人取得安非
    他命？且與丙○○電話聯絡不上後，亦可等丙○○再為聯絡
    ，何須親自送至丙○○住處並繞行好幾圈？足證被告確可從
    中獲利，始急於將安非他命交予丙○○，所辯未牟利云云，
    為卸責之詞，不足採信，被告犯行堪以認定，應依法論科。
三、核被告所為，係違反毒品危害防制條例第4條第2項之販賣第
    二級毒品罪。被告販賣前後持有安非他命之低度行為，應為
    販賣之高度行為所吸收，不另論罪。公訴人另認被告自93年
    10月間起，在花蓮縣吉安鄉南華村花園附近，連續販賣安非
    他命予甲○○3次，金額共計約1萬餘元，因認被告另有違反
    毒品危害防制條例第4條第2項販賣安非他命罪嫌云云。訊據
    被告矢口否認有此犯行，辯稱：不認識甲○○，未販賣安非
    他命予甲○○等語。經查：此部分犯行，除據甲○○於警詢
    中指證外，並無其他證據可資佐證，而甲○○經原審傳、拘
    及本院傳訊均未到庭，其證詞應屬傳聞證據，而無証據能力
    ，自難僅憑甲○○無證據能力之指述，遽認被告有此部分犯
    行。
四、原審適用上開法條，審酌被告為謀取私利，販賣第二級毒品
    予他人，影響國民健康甚鉅，其販賣毒品之次數、所得利益
    ，犯後飾詞狡辯，並為脫免刑責，復與證人邱素珍串證，顯
    不知悔改等一切情狀，量處有期徒刑8年6月。其販賣安非他
    命所得12000元，依毒品危害防制條例第19條第1項之規定沒
    收之，如全部或一部不能沒收時，以其財產抵償之。復敘明
    被告用以與丙○○聯絡販毒之行動電話，並無證據可證明係
    被告所有，不予宣告沒收。及被告販賣毒品予甲○○部分與
    上開有罪部分，具有連續犯之裁判上一罪關係，不另為無罪
    之諭知，其認事用法及量刑，均無不當。被告上訴意旨否認
    犯罪，指摘原判決不當，為無理由，應予以駁回。
據上論斷，應依刑事訴訟法第368條，判決如主文。
本案經檢察官乙○○到庭執行職務。
中    華    民    國    95    年    12    月    29    日
                        審判長法  官  何方興
                              法  官  王紋瑩
                              法  官  林鳳珠
以上正本證明與原本無異。
如不服本判決，應於判決送達後10日內向本院提出上訴狀。其未
敘述理由者，並應於提出上訴狀後10日內向本院補提理由狀 (須
附繕本)。
                              書記官  陳有信
中    華    民    國    95    年    12    月    29    日
附錄本判決論罪之法律條文：
毒品危害防制條例第4條第2項：
製造、運輸、販賣第二級毒品者，處無期徒刑或七年以上有期徒
刑，得併科新臺幣七百萬元以下罰金。


司法院資訊處製作；財團法人民間司法改革基金會備份。
